臺灣高等法院臺中分院刑事判決　　　　　　民國九十三年度上訴字第一六六○號
　　上　訴　人
　　即　被　告　乙○○
右上訴人因違反槍砲彈藥刀械管制條例案件，不服臺灣彰化地方法院中華民國九十三
年八月十三日第一審判決（民國九十三年度訴字第五五五號，起訴案號：臺灣彰化地
方法院檢察署民國九十三年度偵字第六六五號），提起上訴，本院判決如左：
    主      文
上訴駁回。
    事      實
一、乙○○明知未經中央主管機關內政部之許可，不得寄藏、持有可發射子彈具有殺
    傷力之槍彈及武士刀，竟未經許可，於民國九十二年六、七月間之某時，受名為
    「趙星旺」（據被告所稱）之不詳年籍成年男子所託，將可發射子彈、具有殺傷
    力之改造手槍一支（槍枝管制編號0000000000號，係仿BERETTA 廠八
    四型半自動手槍製造之玩具手槍換裝土造金屬槍管而成）、具有殺傷力之子彈三
    顆（其中一顆為口徑九ｍｍ之制式子彈，另二顆係由玩具金屬彈殼加裝直徑六ｍ
    ｍ鋼珠改造而成）及武士刀一把交其代為保管，乙○○竟當場允諾而受寄代藏前
    揭槍彈及持有武士刀，並將之藏置於彰化縣芳苑鄉○○村○○路○○段六十三之
    一號二樓客房牆壁夾層內而繼續持有。嗣於九十三年一月二十日下午三時許，經
    警持搜索票前往被告乙○○上開居所執行搜索時予以查獲，並當場扣得前揭改造
    手槍一支、子彈三顆（均經送驗試射，已不具殺傷力）、武士刀一把，始查悉上
    情。
二、案經彰化縣警察局二林分局報請臺灣彰化地方法院檢察署檢察官偵查起訴。
　　理      由
一、右揭事實，業據上訴人即被告乙○○於警訊及歷次偵審中坦承不諱，並有改造手
    槍一支、試射所餘彈頭、彈殼各三個及武士刀一把扣案可證。而扣案槍、彈經送
    內政部警政署刑事警察局鑑定，認送鑑改造手槍一支（槍枝管制編號：0000
    000000號）係仿貝瑞塔八四型半自動手槍製造玩具手槍，換裝土造金屬槍
    管而成之改造手槍，機械性能良好，可擊發適用子彈，具有殺傷力。送鑑子彈一
    顆，認係口徑九厘米之制式子彈，經試射後，可擊發，具殺傷力。送鑑子彈二顆
    認係由玩具彈殼加裝直徑六厘米之鋼珠，改造而成之改造子彈，經試射後，可擊
    發，均具殺傷力，此有該局九十三年二月二十七日型鑑字第○九三○○二一三七
    一號槍彈鑑定書附卷可稽。另扣案之武士刀一把，經送彰化縣警察局鑑驗，認係
    符合槍砲彈藥刀械管制條例公告列管之刀械，此有該局九十三年四月五日彰警保
    字第○九三○○五一六六五號函在卷可憑，是其犯行已堪認定。
二、查被告乙○○未經許可持有武士刀之行為，核係犯槍砲彈藥刀械管制條例第十四
    條第三項之罪，又其受他人所託寄藏前揭槍彈，於受寄代藏槍彈後繼續持有之行
    為，屬寄藏行為之當然結果，而非僅屬單純持有之行為，故就此部分犯行，應論
    以槍砲彈藥刀械管制條例第十一條第四項、第十二條第四項之未經許可寄藏可發
    射子彈具有殺傷力槍枝及子彈罪。公訴意旨依同條項之持有槍彈罪名起訴，容有
    未洽，應於社會基本事實同一之範圍內變更起訴法條。又被告乙○○係同時寄藏
    前揭槍彈及持有管制刀械，屬一行為觸犯數個相異之罪名，為想像競合犯，應從
    較重之槍砲彈藥刀械管制條例第十一條第四項未經許可寄藏可發射子彈具有殺傷
    力槍枝罪論處。公訴意旨認應就被告乙○○持有槍枝及刀械犯行分論併罰，並非
    妥適。原審以被告罪證明確，審酌其犯罪之動機、手段、目的及所生危害等一切
    情狀，適用刑事訴訟法第三百條、槍砲彈藥刀械管制條例第十一條第四項、第十
    二條第四項、第十四條第三項、刑法第十一條前段、第五十五條、第四十二條第
    二項、罰金罰鍰提高標準條例第二條，判處被告有期徒刑一年四月，併科罰金新
    臺幣二萬元及諭知罰金易服勞役之折算標準示懲。並就扣案之可發射子彈具有殺
    傷力之改造手槍一支（槍枝管制編號0000000000號）、武士刀一把，
    係槍砲彈藥刀械管制條例第四條第一項所列之槍砲、刀械，屬違禁物，依刑法第
    三十八條第一項第一款規定宣告沒收。至送驗試射之子彈三顆，因於射擊後彈頭
    與彈殼業已分離，已不具殺傷力，說明無再予宣告沒收之必要，核其認事用法及
    量刑均無不合，應予維持。被告上訴意旨謂家中經濟賴其維持，原審量刑過重云
    云，惟被告所犯上開寄藏槍枝罪，為最輕本刑一年以上有期徒刑之罪，原審量處
    有期徒刑一年四月，並未過重，上訴為無理由，應予駁回。至請求宣告緩刑一節
    ，查被告有違反電子遊戲場業管理條例、妨害兵役等前案（均不構成累犯），且
    經審酌被告犯罪之性質，尚屬不宜為緩刑之諭知，併此明。
三、據上論斷，應依刑事訴訟法第三百六十八條，判決如主文。
本案經檢察官甲○○到庭執行職務。
中     華     民     國     九十三     年     十一     月     十七      日
                                   臺灣高等法院臺中分院刑事第二庭
                                   　　　審判長法  官  羅  禮  政
                                   　　　　　　法　官　蔡　聰　明
                                               法　官  陳  欣  安
右正本證明與原本無異。
如不服本判決應於收受送達後十日內向本院提出上訴書狀，其未敘述上訴之理由者並
得於提起上訴後十日內向本院補提理由書（均須按他造當事人之人數附繕本）。
                                               書記官  紀  美  鈺
中     華     民     國     九十三     年     十一     月     十八      日
                                                              　　　　　Ｆ
